Darling Perez

ANALISTA DE PRUEBAS DE SOFTWARE

Celular: 3022277137

Correo: Darlingperez220513@gmail.com

Sitio: www.linkedin.com/in/dar ling-perez-4b71951b9/



Ingeniera industrial con profundo conocimiento en metodologías ágiles y marcos de trabajo Scrum. Con más de dos años de experiencia en Quality Assurance, me especializo en asegurar la calidad del software a través de diversas prácticas de pruebas. Tengo experiencia en la planificación y ejecución de pruebas manuales funcionales y no funcionales, diseño de casos de prueba y reporte de defectos. Competente en el uso de herramientas como Azure DevOps, SQL Server, MySQL y Herramienta de desarrollo en la web . Me destaco por mis habilidades de liderazgo, capacidad para resolver problemas, comunicación efectiva, redacción técnica, orientación al mejoramiento continuo y capacidad de aprendizaje autónomo y adaptación a los cambios. Poseo un nivel intermedio de inglés (B1).

EXPERIENCIA LABORAL

Ingeniera de pruebas de software | AIM Corp

Diciembre 2021 - presente

Liderar el equipo de pruebas de software, liderar el proyectos de software en el ámbito de pruebas, planificar y ejecutar pruebas de software manuales, funcionales y no funcionales, aseguramiento de la calidad de software, diseño de casos de pruebas, realizar los reportes de defectos o documentar las mejoras hallados en el ciclo de pruebas, realizar presentación y capacitación de usabilidad a los distintos clientes, realizar soporte de nivel 1

Auxiliar administrativa | My footprint SAS

Septiembre 2021 - Diciembre 2021

Atender las necesidades de los clientes, brindar información de los tratamientos a los posibles clientes, atender chats, redactar informes, agendar citas.

Asesora de ventas freelance | Comtel SAS

Febrero 2020 - Julio 2020

Brindar asesoria al cliente de los diferentes servicios, Brindar información de los beneficios del portafolio de productos, Gestionar el proceso de venta,, gestionar y hacer seguimiento a la instalación de los servicios adquiridos por los distintos clientes.

FORMACIÓN ACADÉMICA

- Ingeniería industrial. Corporación Universitaria Americana, 2021
- Técnica laboral en procesos aduaneros, ITSA, 2015

CURSOS Y CERTIFICACIONES

- Curso profesional de Scrum Platzi, 2024
- Curso calidad En El Desarrollo De Software Centro de aprendizaje SENA, 2023
- Curso base de datos, generalidades y sistemas de gestión

Centro de aprendizaje SENA, 2023

• Curso aplicación de marco de trabajo Scrum

Centro de aprendizaje SENA, 2023

- Curso manejo de pruebas de software Centro de aprendizaje SENA, 2023
- Diplomado de Alta gerencia

Corporación Universitaria Americana, 2021

• Curso finanzas empresariales

Universidad de los Andes, 2020

• Curso finanzas personales

Universidad Autonoma de Mexico, 2020

HABILIDADES TECNICAS

- Manejo de pruebas de Software manuales
- Manejo de paquete office.
- Manejo de Software de Diseño básico
- Manejo de Azure Devops
- Inglés Intermedio (B1)

- Manejo de sistemas de base de datos SQL Sever y My SQL
- Documentación de reportes de defectos o hallazgos
- Manejo de lenguaje html y css desde la herramienta de desarrollo en la web

HABILIDADES BLANDAS

- Liderazgo de equipos de trabajo
- Capacidad resolutiva
- Atención al detalle
- Capacidad de aprendizaje autónomo
- Orientación hacia la mejora continua
- Comunicación afectiva
- Capacidad adaptativa a los cambios
- Adaptativa a trabajos remotos